---
title: "Untitled"
output: 
  flexdashboard::flex_dashboard:
    orientation: columns
    vertical_layout: fill
---

```{r setup, include=FALSE}
library(flexdashboard)
library(rio)
library(tidyverse)
library(cluster)
library(ggplot2)
library(modelsummary)
library(kableExtra)
library(factoextra)
library(psych)
library(lmtest)
library(GPArotation)
library(ggcorrplot)

link_dato100="https://raw.githubusercontent.com/a20201374/Trabajo-estadistica/main/dato100.csv"

dato100=read.csv(link_dato100)


link_dato200 <- "https://raw.githubusercontent.com/a20201374/Trabajo-estadistica/main/dato200.csv"

dato200=read.csv(link_dato200)

data <- merge(dato100, dato200, by = "ID_CARATULA", all = FALSE)

data <- data[, c("P104_1", "P114A", "P101", "P130", "P126", "P129", "P135", "P136", "P128", "P215")]

sum(data$P104_1 <= 3, na.rm = TRUE)

sum(data$P104_1 <= 5, na.rm = TRUE)


data$termino_secundaria <- ifelse(data$P104_1 <= 5, 0, 1)

data$termino_secundaria <- factor(data$termino_secundaria, levels = c(0, 1), labels = c("No terminó", "Sí terminó"))

data <- data %>%
  filter(!is.na(termino_secundaria))

data$P130 <- factor(data$P130, levels = c(1, 2), labels = c("Sí", "No"))
data$P126 <- factor(data$P126, levels = c(1, 2), labels = c("Sí", "No"))
data$P129 <- factor(data$P129, levels = c(1, 2), labels = c("Sí", "No"))
data$P135 <- factor(data$P135, levels = c(1, 2), labels = c("Sí", "No"))
data$P136 <- factor(data$P136, levels = c(1, 2), labels = c("Sí", "No"))
data$P128 <- factor(data$P128, levels = c(1, 2), labels = c("Sí", "No"))
data$P215 <- factor(data$P215, levels = c(1, 2), labels = c("Sí", "No"))



data$P101 <- recode(data$P101, 
                    `1` = "Quechua",
                    `2` = "Aymara",
                    `3` = "Ashaninka",
                    `4` = "Awajun/Aguaruna",
                    `5` = "Shipino - Konibo",
                    `6` = "Otra lengua nativa",
                    `7` = "Castellano",
                    `8` = "Ingles",
                    `9` = "Otra lengua extranjero",
                    `10` = "Es sordomudo/mudo")








data$P101 <- factor(data$P101, levels = c("Castellano", "Quechua", "Aymara","Ashaninka", "Shipino - Konibo", 
                                         "Awajun/Aguaruna", "Otra lengua nativa", 
                                         "Otra lengua extranjero", "Ingles", 
                                         "Es sordomudo/mudo"))

data <- na.omit(data)

grafico_dependiente <- data %>%
  count(termino_secundaria) %>%
  ggplot(aes(x = "", y = n, fill = termino_secundaria)) +
  geom_bar(stat = "identity", width = 1) +
  coord_polar("y") +
  labs(title = "Proporción de prisioneros que terminaron la secundaria",
       fill = "Terminó secundaria") +
  theme_void()

grafico130 <- data %>%
  count(P130) %>%
  ggplot(aes(x = "", y = n, fill = P130)) +
  geom_bar(stat = "identity", width = 1) +
  coord_polar("y") +
  labs(title = "Proporción de prisioneros escaparon de casa antes de los 15 años",
       fill = "Escapo") +
  theme_void()

grafico126 <- data %>%
  count(P126) %>%
  ggplot(aes(x = "", y = n, fill = P126)) +
  geom_bar(stat = "identity", width = 1) +
  coord_polar("y") +
  labs(title = "Proporción de prisioneros que recibieron abuso por sus padres",
       fill = "Fue abusado en su infancia") +
  theme_void()

grafico129 <- data %>%
  count(P129) %>%
  ggplot(aes(x = "", y = n, fill = P129)) +
  geom_bar(stat = "identity", width = 1) +
  coord_polar("y") +
  labs(title = "Proporción de prisioneros cuyo padre le pegaba a su madre",
       fill = "Hubo violencia familiar") +
  theme_void()

grafico135 <- data %>%
  count(P135) %>%
  ggplot(aes(x = "", y = n, fill = P135)) +
  geom_bar(stat = "identity", width = 1) +
  coord_polar("y") +
  labs(title = "Proporción de prisioneros cuyos amigos fueron delincuentes antes de los 15 años",
       fill = "Fueron delincuentes") +
  theme_void()

grafico136 <- data %>%
  count(P136) %>%
  ggplot(aes(x = "", y = n, fill = P136)) +
  geom_bar(stat = "identity", width = 1) +
  coord_polar("y") +
  labs(title = "Proporción de prisioneros cuyos barrios tuvieron pandillas delictivas antes de los 15 años",
       fill = "Hubo pandillas delictivas") +
  theme_void()

grafico128 <- data %>%
  count(P128) %>%
  ggplot(aes(x = "", y = n, fill = P128)) +
  geom_bar(stat = "identity", width = 1) +
  coord_polar("y") +
  labs(title = "Proporción de prisioneros cuyos padres consumieron drogas en su infancia",
       fill = "Hubo consumo de drogas") +
  theme_void()

grafico215 <- data %>%
  count(P215) %>%
  ggplot(aes(x = "", y = n, fill = P215)) +
  geom_bar(stat = "identity", width = 1) +
  coord_polar("y") +
  labs(title = "Proporción de prisioneros que estuvieron en un centro juvenil",
       fill = "Estuvo en un centro juvenil") +
  theme_void()

grafico101 <- data %>%
    count(P101) %>%
    ggplot(aes(x = "", y = n, fill = P101)) +
    geom_bar(stat = "identity", width = 1) +
    coord_polar("y") +
    labs(title = "Proporción del lenguaje que hablan los prisioneros",
         fill = "Lenguaje") +
    theme_void()

grafico114 <- ggplot(data, aes(x = "", y = P114A)) + 
  geom_violin(fill = "purple") +
  geom_boxplot(width = 0.1, fill = "yellow") +
  labs(title = "Violin Plot de Edad a la que empezo a trabajar", y = "Edad")

rlog1 <- glm(termino_secundaria ~ as.factor(P101),
data = data, family = binomial(link = "logit"))

prop_termino_secundaria <- data %>%
group_by(P101) %>%
summarise(prop_termino_secundaria = mean(termino_secundaria == "No terminó"))

modelrlog1=list('Terminar la secundaria'=rlog1)

modelo1 = modelsummary(modelrlog1,
             title = "Regresión Logística",
             stars = TRUE,
             output = "kableExtra")

grafico = ggplot(prop_termino_secundaria, aes(x = factor(P101), y = prop_termino_secundaria, fill = factor(P101))) +
    geom_bar(stat = "identity", width = 0.7) +
    scale_fill_manual(values = c("black", "black", "red", "black", "red", "red", "black", "black", "black", "red")) +  
    labs(x = "Idioma", y = "Proporción de no terminó la secundaria", 
         title = "Proporción de no terminó la secundaria por Idioma") +
    theme_minimal() +
    theme(axis.text.x = element_text(angle = 45, hjust = 1))
    
residuals <- resid(rlog1, type = "deviance")
supuesto1 = plot(residuals ~ P101, data = data)



rlog2 <- glm(termino_secundaria ~ P114A + P101, 
data = data, 
family = binomial(link = "logit"))

modelrlog2=list('Terminar la secundaria'=rlog2)

modelo2 = modelsummary(modelrlog2,
             title = "Regresión Logística",
             stars = TRUE,
             output = "kableExtra")

x_vals <- seq(min(data$P114A, na.rm = TRUE), max(data$P114A, na.rm = TRUE), length.out = 100)

predict_probability <- function(model, x) {
  predict(rlog2, newdata = data.frame(P114A = x, P101 = "Castellano"), type = "response")
}

predicted_probs <- predict_probability(rlog2, x_vals)

profile_df <- data.frame(P114A = x_vals, Predicted_Prob = predicted_probs)
              
grafico2 = ggplot(profile_df, aes(x = P114A, y = Predicted_Prob)) +
  geom_line(color = "blue") +
  labs(title = "Perfil de Probabilidad de Castellano",
       x = "Edad en la que empezó a trabajar",
       y = "Probabilidad predicha de terminar la secundaria") +
  theme_minimal()


predict_probability1 <- function(model, x) {
  predict(rlog2, newdata = data.frame(P114A = x, P101 = "Quechua"), type = "response")
}

predicted_probs1 <- predict_probability1(rlog2, x_vals)

profile_df1 <- data.frame(P114A = x_vals, Predicted_Prob = predicted_probs1)
              
grafico3 = ggplot(profile_df1, aes(x = P114A, y = Predicted_Prob)) +
  geom_line(color = "blue") +
  labs(title = "Perfil de Probabilidad de Quechuahablante",
       x = "Edad en la que empezó a trabajar",
       y = "Probabilidad predicha de terminar la secundaria") +
  theme_minimal()

predicted_lo <- predict(rlog1, type = "link")

Linealiadad = ggplot(data, aes(x = P114A, y = predicted_lo)) +
    geom_point() +
    geom_smooth(method = "lm", se = FALSE) +
    labs(x = "Edad", y = "Logit de la Probabilidad") +
    theme_minimal()



rlog3 <- glm(termino_secundaria ~ P114A + P101 + P130 + P126 + P129 + P135 + P136 + P128 + P215, 
             data = data, 
             family = binomial(link = "logit"))

modelrlog3=list('Terminar la secundaria'=rlog3)

modelo3 = modelsummary(modelrlog3,
             title = "Regresión Logística",
             stars = TRUE,
             output = "kableExtra")

lrtest(rlog1,rlog2, rlog3) %>%
    kable(caption = "Tabla LRT para comparar modelos")%>%kableExtra::kable_styling(full_width = FALSE)


dontselect=c("P104_1")
select=setdiff(names(data),dontselect) 

data=data[,select]

corMatrix=polycor::hetcor(data)$correlations

corgrafico <- ggcorrplot(corMatrix)

data_numeric <- data[, c("P114A", "P101", "P130", "P126", "P129", "P135", "P136", "P128", "P215")]
data_numeric <- data_numeric %>% mutate_if(is.factor, as.numeric)

fa.parallel(data_numeric, fa = 'fa',correct = T,plot = F)

resfa <- fa(data_numeric,
            nfactors = 4,
            cor = 'mixed',
            rotate = "varimax", 
            fm="minres")
print(resfa$loadings)

print(resfa$loadings,cutoff = 0.5)

fa.diagram(resfa,main = "Resultados del EFA")

sort(resfa$communality)

sort(resfa$complexity)

resfa$TLI

resfa$rms

resfa$RMSEA

resfa$BIC




set.seed(123)

dataClus=data_numeric

dataClus <- dataClus[sample(1:nrow(dataClus), 1000), ]

g.dist = daisy(dataClus, metric="gower")

graficocluster <-fviz_nbclust(dataClus, pam,diss=g.dist,method = "gap_stat",k.max = 10,verbose = F)
```
Tema Central {data-icon="fa-signal"}
===================================== 

## Column {data-width="650"}

### Variable Dependiente

```{r}

grafico_dependiente

```

## Column {data-width="350"}

### Variables Independientes

```{r}

grafico101

grafico114

grafico126

grafico128

grafico129

grafico130

grafico135

grafico136

grafico215

```





Primera Hipotesis {data-icon="fa-signal"}
===================================== 

## Column {data-width="650"}

### Primera hipotesis

```{r}

plot(grafico, pch = 20)

```

## Column {data-width="350"}

### Tabla

```{r}

modelo1

```




Segunda Hipotesis {data-icon="fa-table"}
=====================================    

## Column {data-width="350"}

### Segunda Hipotesis
    
```{r}
plot(grafico2, pch = 20)
```
  
###
    
```{r}
plot(grafico3, pch = 20)
```

## Row {data-width="350"}

### Tabla

```{r}
modelo2
```

### Supuesto de Linealidad

```{r}
plot(Linealiadad, pch = 20)
```


Tercera Hipotesis {data-icon="fa-table"}
=====================================    

## Column {data-width="350"}

### Tercera Hipotesis
    
```{r}
modelo3
```

### Comparacion de modelos

```{r}
lrtest(rlog1,rlog2, rlog3) %>%
    kable(caption = "Tabla LRT para comparar modelos")%>%kableExtra::kable_styling(full_width = FALSE)
```


Clusterizacion {data-icon="fa-table"}
=====================================     

### Tablas 1
    
```{r}
graficocluster
```
    

Analisis Factorial {data-icon="fa-table"}
=====================================     

### Tablas 1
    
```{r}
corgrafico
```
    
### Tablas 2

```{r}
fa.diagram(resfa,main = "Resultados del EFA")
```

  
  
